臺灣高雄地方法院刑事判決　　　　　　　96年度訴字第3382號
公　訴　人　臺灣高雄地方法院檢察署檢察官
被　　　告　甲○○
上列被告因毒品危害防制條例案件，經檢察官提起公訴（96年度
毒偵字第3783號），被告於本院準備程序中為有罪陳述，經合議
庭裁定由受命法官依簡式審判程序獨任審理，本院判決如下：
    主  文
甲○○施用第一級毒品，累犯，處有期徒刑柒月；減為有期徒刑
參月又拾伍日，如易科罰金，以新臺幣壹仟元折算壹日；扣案之
注射針筒壹支，沒收。又施用第一級毒品，累犯，處有期徒刑柒
月；減為有期徒刑參月又拾伍日，如易科罰金，以新臺幣壹仟元
折算壹日。應執行有期徒刑陸月，如易科罰金，以新臺幣壹仟元
折算壹日；扣案之注射針筒壹支，沒收。
    事  實
一、甲○○前因施用毒品案件，經臺灣彰化地方法院以90年度毒
    聲字第172 號裁定送觀察、勒戒後，嗣認無繼續施用毒品之
    傾向，於民國90年11月25日執行完畢。復因施用毒品案件，
    經本院以93年度訴字第2059號判決判處有期徒刑6 月確定，
    於94年8 月31日縮刑期滿執行完畢。又因施用毒品案件，經
    本院以94年度簡字第4003號判決判處有期徒刑4 月確定，於
    95年3 月21日縮刑期滿執行完畢。詎甲○○仍不知悔改，未
    戒除毒癮，明知海洛因命係毒品危害防制條例第2 條第2 項
    第1 款所明定之第一級毒品，不得持有及施用，竟基於施用
    第一級毒品海洛因之犯意，分別於96年4 月3 日上午8 時許
    及同月15日上午8 時許（起訴書誤載為自95年3 月22日前開
    毒品案件徒刑執行完畢出監後某日起，至96年4 月3 日8 時
    30分止，業經公訴人當庭更正），以將海洛因摻水置入注射
    針筒注射之方式，在其高雄縣梓官鄉○○○路上村里活動中
    心後方籃球場之公共廁所內等處，分別施用第一級毒品海洛
    因各1 次。嗣為警分別於(1)96年4 月3 日15時許，在高雄縣
    梓官鄉○○路262 號前臨檢查獲，扣得其所有供施用毒品所
    用之注射針筒1 支；及於(2)96年4 月15日17時50分許，在高
    雄縣梓官鄉○○路與嘉好路交岔口處之便利超商前逮捕；並
    經警徵其同意採其尿液送驗結果，均呈嗎啡陽性反應，始知
    上情。
二、案經高雄縣政府警察局岡山分局報請臺灣高雄地方法院檢察
    署檢察官偵查起訴。
    理  由
一、本件被告甲○○所犯係死刑、無期徒刑、最輕本刑為3 年以
    上有期徒刑以外之罪，其於準備程序中就被訴事實為有罪之
    陳述，經法官告知簡式審判程序之旨，並聽取公訴人及被告
    之意見後，認為適宜由受命法官獨任進行簡式審判程序，依
    刑事訴訟法第273 條之1 第1 項規定，裁定由受命法官獨任
    進行審判程序，合先敘明。
二、上揭犯罪事實，業據被告於本院審理中坦承不諱，又被告為
    警查獲後所採集之尿液，經送請台灣檢驗科技股份有限公司
    ，以酵素免疫法 (EIA)及氣相層析質譜法 (GC/MS)方法檢驗
    結果，呈嗎啡陽性反應，此有該公司96年4 月18日報告編號
    KＺ000000000000號、96年5 月3 日報告編號KＺ000000000000
    號濫用藥物尿液檢驗報告各1 紙附卷可稽，以及注射針筒1
    支扣案可佐，足徵被告前開先後施用第一級毒品海洛因各1
    次之自白，核與事實相符，堪可採為論罪科刑之依據。
三、又修正之毒品危害防制條例第20條就施用毒品者，祇於「初
    犯」及「5 年後再犯」2 種情形，有其追訴條件之限制，即
    須於初犯經觀察、勒戒或強制戒治釋放後，5 年內均無施用
    毒品之行為，始能認其前所實施之觀察、勒戒或強制戒治已
    足遮斷毒癮，而得於5 年後再犯時，再予適用初犯之規定，
    重行觀察、勒戒等程序。倘5 年內已經再犯，被依法追訴處
    罰，縱其第3 次（或第3 次以上）施用毒品之時間在初犯釋
    放5 年以後，即與「5 年後再犯」之情形有別，且因已於「
    5 年內再犯」，顯見其再犯率甚高，原實施觀察、勒戒或強
    制戒治，已無法收其實效，而無5 年戒斷期之存在，自無再
    經觀察、勒戒及強制戒治之必要，應得逕行追訴處罰。本件
    被告前因施用毒品，經法院裁定送觀察、勒戒，於90年11月
    25日因觀察、勒戒期滿執行完畢而釋放，此有臺灣高等法院
    被告前案紀錄表1 紙在卷可按。被告於前開觀察勒戒執行完
    畢後5 年內，再因施用毒品之犯行，經本院以93年度訴字第
    2059號判決及94年度簡字第4003號判決，分別判處有期徒刑
    6 月、4月確定，此有上開臺灣高等法院被告前案紀錄表1紙
    可稽，是被告既曾於「5 年內再犯」，且經法院判處罪刑確
    定，被告又再犯本件施用毒品犯行，即非屬該條例第20條第
    3 項所定「5 年後再犯」之情形，檢察官逕行依毒品危害防
    制條例第23條第2 項之規定，予以追訴，自屬適法。本件事
    證明確，自應依法論科。
四、核被告甲○○所為，均係犯毒品危害防制條例第10條第1 項
    之施用第一級毒品罪。又其施用第一級毒品前後持有該毒品
    之低度行為，應分別被其施用之高度行為所吸收，不另論罪
    。被告所犯前開2 罪間，犯意各別，行為互殊，應予分論併
    罰。又起訴書原固論以集合犯，惟業經公訴人當庭更正應予
    分論併罰，亦併予指明。再被告前因施用毒品案件，經本院
    以94年度簡字第4003號判決判處有期徒刑4 月確定，於95年
    3 月21日縮刑期滿執行完畢，此有前開臺灣高等法院被告前
    案紀錄表1 份在卷可查，其受有期徒刑執行完畢後，5 年以
    內故意再犯本件有期徒刑以上之2 罪，均為累犯，均應依法
    加重其刑。爰審酌被告前有施用毒品之不良素行，歷經觀察
    、勒戒後，仍未能徹底戒絕毒品，且屢經查獲，隨即再犯，
    顯見意志不堅，且有失政府制定毒品危害防制條例之立法美
    意，本不宜寬貸，惟念其施用毒品乃自戕一己之身體健康，
    尚未害及他人，且犯後終知能坦承犯行等一切情狀，分別量
    處如主文所示之刑。又被告所為上開犯行，其犯罪時間均係
    在96年4 月24日以前，依中華民國96年罪犯減刑條例第2 條
    第1 項第3 款之規定，應將宣告刑減為二分之一，爰減如上
    開主文所示之刑，並分別就被告之資力及智識程度，諭知易
    科罰金之折算標準，並定其應執行之刑及諭知上開易科罰金
    之折算標準，以資懲儆。至起訴書雖請求判處有期徒刑1 年
    云云，惟本院認被告所為犯行經減刑後，定如主文所示之應
    執行之刑，已足儆懲，起訴書所載刑期，尚屬過重，併予指
    明。
五、至扣案之注射針筒1 支，係被告所有供犯罪所用之物，業經
    被告供述在卷，爰依刑法第38條第1 項第2 款沒收之。
據上論斷，應依刑事訴訟法第273 條之1 第1 項、第299 條第1
項前段，毒品危害防制條例第10條第1 項，刑法第11條前段、第
47條第1 項、第41條第1 項前段、第2 項、第51條第5 款、第38
條第1 項第2 款，中華民國96年罪犯減刑條例第2 條第1 項第3
款、第7 條、第9 條，判決如主文。
本案經檢察官鄧藤墩到庭執行職務。
中　　華　　民　　國　　96　　年　　9 　　月　　12　　日
                  刑事第十四庭  法　官  楊淑珍
以上正本證明與原本無異。
如不服本判決，應於收受送達後10日內向本院提出上訴書狀。
中　　華　　民　　國　　96　　年　　9 　　月　　12　　日
     　　　　　　　　　　       書記官  林秀敏
附錄本案判決論罪科刑法條：
毒品危害防制條例第10條第1項
施用第一級毒品者，處6月以上5年以下有期徒刑。
